# 预付账款坏账政策

提问人：709046552 时间：2018-05-13 10:33:46
陈版，预付账款是否需要计提坏账？如果计提是否参照应收款项坏账政策

回答人：chenyiwei
请参考：http://bbs.esnai.com/forum.php?m ... 587&pid=8864247